臺灣苗栗地方法院刑事判決　　　　　　　　　　　　　　九十一年度易字第二五號
　　公　訴　人　臺灣苗栗地方法院檢察署檢察官
　　被　　　告　丙○○
右列被告因竊案件，經檢察官提起公訴（九十年度偵字第二二八六號），本院判決
如左：
    主  文
丙○○竊，累犯，處有期徒刑柒月。
    事  實
一、丙○○曾因違反麻醉藥品防制管理條例案件，經法院判處有期徒刑四月確定，於
    民國八十七年六月十六日執行完畢，猶不知悔改；復意圖為自己不法之所有，於
    八十九年五月二十二日晚上十時許，在苗栗市○○里○○路五九四號前，徒手竊
    取甲○○所有牌照號碼ＩＨＹ─一二八號重機車，得手後留供己用，復於同年十
    一月初某日，將向丁○○（業經檢察官另為不起訴處分）所借之牌照號碼ＮＳＷ
    —四○一號重機車之車牌，懸掛於上開牌照號碼ＩＨＹ─一二八號重機車，以圖
    逃避警方查緝。嗣於同年十一月十八日凌晨零時三十分許，在苗栗市○○里○○
    路五九六號前，為警當場查獲，並取回上述失竊之牌照號碼ＩＨＹ─一二八號重
    機車及牌照號碼ＮＳＷ—四○一號重機車之車牌一面。
二、案經苗栗縣警察局苗栗分局移送臺灣苗栗地方法院檢察署檢察官偵查起訴。
      理  由
一、訊據被告丙○○矢口否認有何竊犯行，辯稱：前開為警查獲之機車係伊於八十
    九年十一月十七日中午，在苗栗市○○路上豆苗商店前，向丁○○所借，當時有
    劉侃民在場，並不知該車為贓車；伊曾向丁○○借用該車四、五次云云。經查：
    (一)、被告丙○○於警訊時初稱：於八十九年十一月十七日，在苗栗市○○路上小
        豆苗商店前，向同案被告丁○○借用前開機車等語；嗣於偵查中則改稱：於
        為警查獲當天即八十九年十一月十八日，在苗栗市西勢美伯公廟前向同案被
        告丁○○所借等語；再於本院審理時則又稱：八十九年十一月十七日中午，
        在苗栗市○○路上豆苗商店前，向丁○○所借等語。其前後所供借車之時間
        、地點，均有顯然之差異，所辯已有可疑。
    (二)、同案被告丁○○僅於八十九年十一月四日晚上八時許，在苗栗市火車站附近
        之中山路上，將其所有牌照號碼ＮＳＷ—四○一號重機車借予被告丙○○，
        迄為警查獲時，被告丙○○仍未將該車返還，先前未曾將該車借予被告丙○○，且借予被告丙○○之機車，並非被害人甲○○失竊之贓車之事實，業據
        同案被告丁○○於警訊時及偵查中供述一致，並有查詢認可資料、保險契約
        權益轉移批單附卷可參。
    (三)、被告丙○○並未於八十九年十一月十七日或十八日向同案被告丁○○借用前
        開機車一節，業據證人劉侃民於偵查中證述明確，核與同案被告丁○○於警
        訊時及偵查中供陳情節大致相符；參以被告自承：伊與證人劉侃民為熟識之
        好朋友，與同案被告丁○○亦無仇隙，衡情渠等應無設詞構陷之理，則證人
        上述證言應屬可信。
    (四)、前揭牌照號碼ＩＨＹ—一二八號機車確為被害人甲○○所有，而於上述時地
        失竊之事實，亦經被害人於警訊時及偵查中指訴綦詳，並有查詢認可資料可
        參。
    (五)、又被告於上開時地為警查獲時，係見警旋即逃逸，而留下該機車乙節，業據
        證人即查獲本件之員警乙○○於本院審理時結證明確，則上開機車如確係被
        告向丁○○所借，即有正當來源，焉需逃逸，益徵被告上開辯解，不足採信
  。
    綜上所述，堪認被告確有上開竊犯行甚明。是被告前揭辯詞，應為卸責之詞，
    委無足採。是本件事證已臻明確，被告犯行洵堪認定。
二、核被告所為，係犯刑法第三百二十條第一項之竊盜罪。被告曾因違反麻醉藥品防
    制條例案件，經法院判處有期徒刑四月確定，並於八十七年六月十六日執行完畢
    ，有臺灣高等法院被告全國前案紀錄表、本院法務部在監在押資料表等在卷可稽
    ，其受有期徒刑執行完畢後，五年以內再犯本件有期徒刑以上之罪，為累犯，應
    依刑法第四十七條規定加重其刑。爰審酌被告之素行、犯罪之動機、目的、手段
    ，犯罪所生之危害、犯罪後之態度等一切情狀，量處如主文所示之刑。
據上論斷，應依刑事訴訟法第二百九十九條第一項前段，刑法第三百二十條第一項、
第四十七條，罰金罰鍰提高標準條例第一條前段，判決如主文。
本案經檢察官黃棋安到庭執行職務。
中      華      民      國    九十一    年      五      月      七      日
                                    臺灣苗栗地方法院刑事第二庭
                                        法  官  林  燦  都
右正本證明與原本無異。
如不服本判決，應於送達後十日內向本院提出上訴狀（須附繕本），上訴於臺灣高等
法院臺中分院。
                                        書記官  陳  建  分
中      華      民      國    九十一    年      五      月      七      日
附錄論罪科刑法條
刑法第三百二十條第一項：
意圖為自己或第三人不法之所有，而竊取他人之動產者，為竊盜罪，處五年以下有期
徒刑、拘役或五百元以下罰金。
